【裁判字號】    97,聲,371
【裁判日期】    970331
【裁判案由】    行使權利
【裁判全文】
臺灣臺北地方法院民事裁定               97年度聲字第371號
聲  請  人  荷商荷蘭銀行股份有限公司臺北分公司
法定代理人  甲○○
相  對  人  乙○○
上列聲請人返還提存物事件，聲請限期通知相對人行使權利，本
院裁定如下：
    主    文
相對人應自本裁定送達翌日起二十日內，就本院民國九十一年度
裁全字第八九五七號假扣押裁定執行所受之損害，對聲請人行使
權利，並向本院提出行使權利之證明。
    理    由
一、按有下列各款情形之一者，法院應依供擔保人之聲請，以裁
    定命返還其提存物或保證書：(三)訴訟終結後，供擔保人證明
    已定二十日以上之期間，催告受擔保利益人行使權利而未行
    使，或法院依供擔保人之聲請，通知受擔保利益人於一定期
    間內行使權利並向法院為行使權利之證明而未證明者，民事
    訴訟法第一百零四條第一項第三款定有明文。第一百零二條
    第一項、第二項及第一百零三條至前條之規定，於其他依法
    令供訴訟上之擔保者準用之，同法第一百零六條前段亦有明
    文規定。
二、本件聲請人與相對人間請求清償信用卡消費借貸款事件，聲
    請人前遵本院民國九十一年度裁全字第八九五七號民事裁定
    ，為擔保假扣押，曾提供新臺幣（下同）十二萬元為擔保，
    對相對人之財產於三十四萬二千八百五十三元之範圍內為假
    扣押，並以本院九十一年度存字第四八０八號提存事件提存
    在案。
三、茲聲請人主張該請求清償信用卡消費借貸款事件業因支付命
    令確定且假扣押裁定經撤銷終結，為聲請返還上開提存物，
    爰依民事訴訟法第一百零四條第一項第三款之規定，請求通
    知受擔保利益人即相對人於一定期間內行使權利並向法院為
    行使權利之證明，逾期未行使，聲請人將聲請法院取回提存
    物，並提出本院九十一年度裁全字第八九五七號民事裁定、
    存字第四八０八號提存書暨國庫存款收款書、九十六年度全
    聲字第一三二號民事裁定暨確定證明書為證，經本院職權調
    取本院九十一年度裁全字第八九五七號、執全字第三二九九
    號假扣押事件、存字第四八０八號提存事件、九十一年度促
    字第四二八四四、五三六五０號支付命令事件、九十六年度
    全聲字第一三二號撤銷假扣押裁定事件卷宗審認屬實，從而
    聲請人聲請本院通知相對人於一定期間內行使權利並向法院
    為行使權利之證明，核無不合，應予准許。
四、依民事訴訟法第一百零四條第一項第三款，裁定如主文。
中    華    民    國    97    年    3     月    31    日
                    民事第一庭  法  官  洪文慧
以上正本係照原本作成。
如對本裁定抗告須於裁定送達後十日內向本院提出抗告狀，並繳
納抗告費新臺幣一千元。
中    華    民    國    97    年    3     月    31    日
                                書記官  林芝儀


司法院資訊處製作；財團法人民間司法改革基金會備份。
